# 请教陈版：子公司股东非同比例减资导致母公司丧失控制权

提问人：跨度防 护 时间：2021-07-06 19:22:00
案例
1 、 2020 年 6 月，甲、乙共同出资设立A企业，其中甲出资 1020 万、持有A51%股权，乙出资 980 万、持有A49%股权。截至 2020 年 12 月 31 日，甲实际出资 50 万元，乙尚未出资，甲将A纳入其合并报表核算；
2 、 2021 年 5 月 31 日，A尚在建设期，由于合作理念等的分歧，甲乙决定对A进行减资，其中甲出资 200 万元、持有A20%股权，乙出资 800 万元、持有A80%股权。至此，甲丧失对A的控制权；截至 2020 年 12 月 31 日，甲实际出资 50 万元，乙尚未出资。
3 、财务数据情况：
（ 1 ）截至 2020 年 12 月 31 日，A尚在建设期，A实收资本 50 万元，期末未分配利润-100万元，净资产合计-50万元；当年亏损 100 万元，均为费用。
（ 2 ）截至 2021 年 5 月 31 日，A尚在建设期，A实收资本 50 万元，期末未分配利润-200万元，净资产合计-150万元；当年亏损 100 万元，均为费用。
问题
1 、在股东非同步比例减资导致母公司丧失控制权的情况下，原母公司甲个别报表如何进行账务处理，应确认投资收益金额多少？
2 、由于A尚在建设期，A在 2021 年 5 月 31 日的评估值与账面净资产一样，此时，甲在合并报表如何进行账务处理，应确认投资收益金额多少？

回答人：chenyiwei
1 、原母公司甲个别报表层面应参照《企业会计准则第 2 号——长期股权投资（ 2014 年修订）》第十五条第二款和《企业会计准则解释第 7 号》第一条规定处理，确认丧失控制权的损益，以及就剩余的20%股权追溯为权益法核算（减记至零为止）。
2 、合并报表层面按照《企业会计准则第 33 号——合并财务报表（ 2014 年修订）》第五十条规定处理。合并报表层面对剩余股权的公允价值确定为零。另外还需确定减资前的B公司净资产中归属于A的份额，才能计算处置损益。